臺灣高雄地方法院刑事判決　　　　　　　　　　　　　九十四年度訴字第二０五號
　 公　訴　人　臺灣高雄地方法院檢察署檢察官
　 被　　　告　乙○○　男　三.
右列被告因違反毒品危害防制條例案件，經檢察官提起公訴（九十三年度毒偵字第七
四八七號），本院合議庭裁定由受命法官獨任進行簡式審判程序後，判決如左：
    主  文
乙○○施用第一級毒品，累犯，處有期徒刑柒月。
    事  實
一、乙○○前於民國（下同）八十九年間因違反毒品危害防制條例案件，經法院判處
    有期徒刑七月確定，嗣於九十一年五月十二日執行完畢。又因前揭施用毒品案件
    ，經檢察官聲請本院以八十九年度毒聲字第七八五五號裁定送觀察、勒戒後，認
    有繼續施用毒品傾向，再經檢察官聲請本院以八十九年度毒聲字第八四四七號裁
    定施以強制戒治，於九十年四月四日因停止戒治付保護管束而釋放，於九十年十
    月二十九日保護管束期滿而執行完畢。詎乙○○仍未戒除毒癮，另基於施用第一
    級毒品海洛因之犯意，在前揭強制戒治執行完畢釋放後五年內之九十三年九月十
    七日至十八日間某時，在車號ＺＰ—０５９０號自用小客車上，以將海洛因摻水
    加在針筒內注射體內之方式施用第一級毒品海洛因一次，為警於九十三年九月二
    十日十四時十分許，在高雄縣小港區鳳鼻頭漁港盤查並將乙○○採集尿液送驗後
    始知上情。
二、案經高雄市政府警察局小港分局移請臺灣高雄地方法院檢察署檢察官偵查起訴。
    理  由
一、(一)右揭犯罪事實，業經被告乙○○於本院審理時認罪，核與被告於九十三年九月
    二十日十五時三十五分許警訊時所排放之尿液，經送驗結果確呈現嗎啡（為海洛
    因代謝物）陽性反應，此有高雄市立凱旋醫院九十三年十月十一日轉碼編號00
    000000號尿液檢驗成績書（見高雄市政府警察局小港分局警詢卷第七頁）
    ，足見被告供稱於前揭時地施用海洛因之自白，應與事實相符而堪採信。(二)至於
    檢察官於起訴書主張被告犯罪時間、地點為「九十三年九月二十日十六時許前二
    十四小時內在某不詳處所」，既經被告於本院審理時坦承係於「九十三年九月十
    七日至十八日間某時，在車號ＺＰ－０５９０號自用小客車上」為本件犯行，且
    被告所稱亦與行政院衛生署管制藥品管理局九十一年十月三日管檢字第一一０四
    三六號函所認為「施用海洛因於尿液中排出之最長時限，受施用劑量、施用方式
    、個人體質及其代謝情況等因素影響，因個案而異，一般可檢出之最長時間為海
    洛因服用後二至四天」等意見相符，被告自白又堪以採信，是本院以被告自白之
    時點為認定事實，然此並不影響檢察官就被告被查獲之犯行之同一性，併此敘明
    。(三)又被告前於八十九年間，因施用毒品案件，經檢察官聲請本院以八十九年度
    毒聲字第七八五五號裁定送觀察、勒戒後，認有繼續施用毒品傾向，再經檢察官
    聲請本院以八十九年度毒聲字第八四四七號裁定施以強制戒治，於九十年四月四
    日因停止戒治付保護管束而釋放，於九十年十月二十九日保護管束期滿而執行完
    畢之事實，有臺灣高等法院被告全國前案紀錄表、臺灣高雄地方法院檢察署刑案
    資料查註紀錄表、臺灣高雄地方法院檢察署檢察官八十九年度毒偵字第四八五一
    號不起訴處分書、本院八十九年度毒聲字第八四四七號裁定各一份在卷足參，是
    本件事證明確，應予依法論科。至於檢察官所引用前揭八十九年度毒偵字第四八
    五依號不起訴處分書，係被告初犯，於八十九年八月十日因無施用傾向而釋放，
    所受不起訴處分，起訴書記載被告於八十九年十一月十日停止處分出所，應係誤
    會，然此均係被告初犯，被告本件犯行前既受強制戒治執行完畢釋放，其起算點
    自應以強制戒治執行完畢為準，與初犯之觀察勒戒執行完畢無關，附此敘明。
二、查海洛因為毒品危害防制條例第二條第二項第一款明定之第一級毒品，本件被告
    乙○○前因施用毒品，經強制戒治執行完畢釋放後，五年內再犯本件犯行，核其
    所為係犯毒品危害防制條例第十條第一項之施用第一級毒品罪。其持有第一級毒
    品之行為已為其施用之高度行為所吸收，不另論罪。又被告前於八十九年間因違
    反毒品危害防制條例案件，經法院判處有期徒刑七月確定，嗣於九十一年五月十
    二日執行完畢，有臺灣高等法院被告全國前案紀錄表可參，其於執行完畢後五年
    內再犯本件犯行，為累犯，應依刑法第四十七條之規定加重其刑。爰審酌被告前
    經二次觀察勒戒、強制戒治、停止戒治付保護管束，竟仍不知戒慎，不思正當戒
    除惡習，惟其行為係自我戕害及其犯後坦承犯行，態度尚稱良好等一切情狀，酌
    情量處如主文所示之刑。至於起訴書所記載扣得第一級毒品海洛因一小包毛重零
    點零一公克部分，因卷內並無該物品之扣押筆錄，且經當時在場之被告配偶李美
    玲於警詢時供稱該毒品係其所有，嗣被告於本院審理時又稱該扣案物品係施用之
    後所餘空包裝袋等語（見本院九十四年二月三日審判筆錄第四頁），是該扣案物
    品既無紀錄，又未經鑑定，亦難認與本案犯行有關連，爰不予宣告沒收，附此敘
    明。
據上論斷，應依刑事訴訟法第二百七十三條之一第一項、第二百九十九條第一項前段
，毒品危害防制條例第十條第一項，刑法第十一條前段、第四十七條，判決如主文。
本案經檢察官甲○○到庭執行職務
中　　　華　　　民　　　國　　九十四　　年　　　二　　　月　　二十五　　日
                                  臺灣高雄地方法院刑事第十三庭
                                      法　官    楊智守
右正本證明與原本無異。
如不服本判決，應於判決送達後十日內，向本院提出上訴狀。
                                      書記官    王美玲
中　　　華　　　民　　　國　　九十四　　年　　　二　　　月　　二十五　　日
附錄法條：
毒品危害防制條例第十條
施用第一級毒品者，處六月以上五年以下有期徒刑。
施用第二級毒品者，處三年以下有期徒刑。
